臺灣彰化地方法院刑事判決　　　　　　 100年度易字第1163號
公　訴　人　臺灣彰化地方法院檢察署檢察官
被　　　告　許炳亮
上列被告因竊盜案件，經檢察官提起公訴（100 年度偵字第7679
號、8404號），有刑事訴訟法第273 條之1 第1 項之情形，本院
改依簡式審判程序審理判決如下：
    主  文
許炳亮犯如附表二各編號「主文」欄所示之罪，各處如附表二各
編號「主文」欄所示之刑。應執行拘役壹佰貳拾日，如易科罰金
，以新臺幣壹仟元折算壹日。緩刑貳年，應向指定之政府機關、
政府機構、行政法人、社區或其他符合公益目的之機構或團體，
提供捌拾小時之義務勞務，緩刑期間付保護管束。
    事  實
一、許炳亮意圖為自己不法之所有，分別於附表一所示之時間、
    地點，以附表一所示之方式，竊取如附表一所示黃清山、陳
    士華、邱宏村及鄭麗芳所有之如附表一「所竊物品」欄所示
    之財物。嗣經警調閱監視錄影器畫面循線查獲附表編號一至
    四所示之事實。
二、案經陳士華告訴及彰化縣警察局彰化分局報告臺灣彰化地方
    法院檢察署檢察官偵查起訴。
    理  由
一、本件被告許炳亮所犯係死刑、無期徒刑、最輕本刑為3 年以
    上有期徒刑以外之罪，其於準備程序中就被訴事實為有罪之
    陳述，經告知被告簡式審判程序之旨，並聽取公訴人及被告
    之意見後，本院認無不得或不宜改依簡式審判程序進行之處
    ，爰依刑事訴訟法第273 條之1 第1 項、第284 條之1 之規
    定，由法官依法獨任進行簡式審判程序審理判決，合先敘明
    。
二、上揭犯罪事實，業據被告許炳亮迭於警詢、偵訊及本院審理
    時均坦承不諱，核與證人即告訴人陳士華、證人即被害人黃
    清山、邱宏村及鄭麗芳於警詢中所證述之情節相符，且有贓
    物認領保管單4 張、現場照片6 張、失竊現場照片9 張及監
    視錄影器翻拍照片12張等件在卷可稽，足見被告之自白與事
    實相符，本件事證明確，被告上開竊盜犯行均堪以認定。
三、核被告許炳亮如附表一編號一至四所為，均係犯刑法第320
    條第1 項之竊盜罪。被告所犯如附表一各編號所示之竊盜犯
    行間，犯意各別，行為不同，應予分論併罰。公訴人雖認被
    告所涉附表一編號二至四所示之竊盜案件，符合自首之要件
    ，惟經本院函詢承辦上開三案之彰化縣警察局彰化分局民生
    派出所，該所以職務報告函覆稱：「於民國100 年7 月6 日
    凌晨2 時至4 時擔任聯外道路路檢勤務，於勤務結束時要返
    回本所途中行經彰化市○○路○段264 號前，發現乙名男子
    騎乘黑色重型機車頭戴黑色半罩式遮耳式安全帽形跡可疑。
    和本轄日前所發生之三件盆栽遭竊案之行竊男子特徵符合（
    巡佐陳松正曾觀看失竊監視錄影器畫面）於是本所巡佐陳松
    正及警員吳淑娟便請該名男子（即被告許炳亮）至本所說明
    及協助調查，許嫌初到本所時，尚矢口否認行竊盆栽，經警
    方提示失竊現場監視錄影畫面。監視時間為100 年7 月6 日
    凌晨3 時40分（應為100 年7 月8 日上午3 時40分之誤）在
    彰化縣彰化市○○○路42號前，有一竊嫌騎乘黑色重機車，
    機車後方有裝載一個橘色塑膠桶，該名機車騎士頭戴黑色半
    罩式遮耳式安全帽，身穿橫紋上衣的男子涉嫌於該址竊取被
    害人邱宏村所有之臥松樹盆栽一盆及陶瓷製花盆一只。於
    100 年6 月23日凌晨3 時12分在彰化縣彰化市○○路109 號
    之2， 有一竊嫌騎乘黑色重機車，機車後方裝載一個橘色塑
    膠桶，該名機車騎士頭戴黑色半罩式遮耳式安全帽，身穿橫
    紋上衣的男子涉嫌於該址竊取被害人陳士華所有之羅漢松樹
    盆栽一個含陶瓷製花盆一只。許嫌觀看完警方所提示之監視
    器錄影畫面後，自知男逃法網才改口向警方坦承涉嫌該兩件
    竊盜案件無誤。許嫌並於警詢中向警方表示：尚曾以相同手
    法於10 0年7 月15日凌晨4 時，在彰化市○○里○○街154
    號前行竊鄭麗芳所有之沙漠玫瑰盆栽一盆」等語，足見被告
    所涉附表一編號二至四之犯行，業已為偵查犯罪之員警掌握
    其犯罪嫌疑，始於警詢中自白犯行，應不符合自首之要件，
    附此敘明。又附表一編號三之犯罪時間應為100 年7 月8 日
    凌晨3 時40分，業據證人即被害人邱宏村於警詢中證述屬實
    ，且有監視錄影器畫面翻拍照片6 張在卷可稽，公訴人誤為
    100 年7 月6 日，尚有未恰，在此敘明。爰審酌被告前於84
    、92年間曾有竊盜前科，經本院判處罪刑在案（未構成累犯
    ），竟因貪圖一時私利，不思正當途徑賺取所得，恣意竊取
    他人財物，顯欠缺尊重他人財產權之觀念，原難予輕縱，惟
    念及被告犯罪後於警詢、偵訊及本院審理時均坦承犯行，態
    度尚稱良好，所竊取之盆栽價值約新臺幣（下同）一千餘元
    至數千元，業據證人即被害人黃清山、陳士華、邱宏村及鄭
    麗芳等人於警詢中證述在卷，且所竊取之盆栽於查獲後業已
    返還被害人，亦有贓物認領保管單4 紙在卷可稽，又與被害
    人黃清山、邱宏村二人調解成立，此有彰化縣彰化市調解委
    員會調解書2 紙附卷可參，併考量被告其國小畢業之智識程
    度、犯罪之動機、目的、手段及所生危害程度等一切情狀，
    分別量處如主文所示之刑，並諭知易科罰金之折算標準，暨
    定其應執行之刑，並諭知易科罰金之折算標準，以示懲儆。
四、按刑罰之目的固有處罰行為人之意義，惟依現今通行之概念
    係重在教育，並非重在懲罰，被告前未曾因故意犯罪受有期
    徒刑以上刑之宣告之情，有臺灣高等法院被告前案紀錄表1
    紙在卷可參，其因年事已高，長期獨居一人心情不佳而致犯
    本案，經此偵審程序及刑之宣告等教訓後，當能知所警惕，
    信無再犯之虞，且已與被害人黃清山、邱宏村二人調解成路
    ，而其餘所竊財物均已歸還被害人，已如前述，本院認為其
    前開宣告之刑，以暫不執行為適當，爰依刑法第74條第1 項
    第2 款規定，宣告緩刑2 年，以啟自新。另本院斟酌被告因
    一時失慮自制力欠佳而為本件犯行，為使被告確實知所警惕
    ，並強化其法治觀念，避免其再度犯罪，爰併依刑法第74條
    第2 項第5 款之規定，命被告應於緩刑期間，依臺灣彰化地
    方法院檢察署執行檢察官之命令，向指定之政府機關、政府
    機構、行政法人、社區或其他符合公益目的之機構或團體，
    提供如主文所示時數之義務勞務，且依刑法第93條第1 項第
    2 款之規定，諭知於緩刑期間付保護管束。
據上論斷，依刑事訴訟法第273 條之1 第1 項、第299 條第1 項
前段，刑法第320 條第1 項、第41條第1 項前段、第51條第6 款
、第74條第1 項第1 款、第2 項第5 款、第93條第1 項第2 款，
刑法施行法第1 條之1 ，判決如主文。
本案經檢察官陳鼎文到庭執行職務。
中    華    民    國   100    年    11    月    17    日
                    刑事第六庭    法      官  黃齡玉
以上正本證明與原本無異。
如不服本判決應於收受判決後10日內向本院提出上訴書狀，並應
敘述具體理由；其未敘述上訴理由者，應於上訴期間屆滿後20日
內向本院補提理由書（均須按他造當事人之人數附繕本）「切勿
逕送上級法院」。
告訴人或被害人對於判決如有不服具備理由請求檢察官上訴者，
其上訴期間之計算係以檢察官收受判決正本之日期為準。
中    華    民    國   100    年    11    月    17    日
                                      書記官  李噯靜
附錄本案論罪科刑法條全文：
中華民國刑法第320條
（普通竊盜罪、竊佔罪）
意圖為自己或第三人不法之所有，而竊取他人之動產者，為竊盜
罪，處5  年以下有期徒刑、拘役或 5 百元以下罰金。
意圖為自己或第三人不法之利益，而竊佔他人之不動產者，依前
項之規定處斷。
前二項之未遂犯罰之。
附表一
┌──┬─────┬─────┬────┬──────┬─────┬───────┬────┐
│編號│時    間  │地      點│被 害 人│方        式│ 所竊物品 │ 所 犯 法 條  │是否自首│
├──┼─────┼─────┼────┼──────┼─────┼───────┼────┤
│ 一 │100年5月22│彰化縣彰化│黃清山  │以徒手搬運方│黑松（松柏│刑法第320條第1│否      │
│    │日凌晨2 時│市○○路2 │        │式行竊      │類植物）1 │項之竊盜罪    │        │
│    │許        │段318號前 │        │            │株（價值約│              │        │
│    │          │          │        │            │新臺幣【下│              │        │
│    │          │          │        │            │同】3 千元│              │        │
│    │          │          │        │            │）        │              │        │
├──┼─────┼─────┼────┼──────┼─────┼───────┼────┤
│ 二 │100年6月23│彰化市三福│陳士華  │以徒手搬運方│羅漢松盆栽│刑法第320條第1│否      │
│    │日凌晨3 時│街109號之2│        │式行竊      │1 盆（價值│項之竊盜罪    │        │
│    │12分      │          │        │            │約1千元） │              │        │
│    │          │          │        │            │          │              │        │
├──┼─────┼─────┼────┼──────┼─────┼───────┼────┤
│ 三 │100 年7 月│彰化市建國│邱宏村  │以徒手搬運方│臥松樹1株 │刑法第320條第1│否      │
│    │8 日凌晨3 │南路42號前│        │式行竊      │、陶瓷製花│項之竊盜罪    │        │
│    │時40分許（│          │        │            │盆1 個（價│              │        │
│    │起訴書誤載│          │        │            │值約5 千元│              │        │
│    │為6 日）  │          │        │            │）        │              │        │
├──┼─────┼─────┼────┼──────┼─────┼───────┼────┤
│ 四 │100年7月15│彰化市三福│鄭麗芳  │以徒手搬運方│沙漠玫瑰盆│刑法第320條第1│否      │
│    │日凌晨4 時│街154號前 │        │式行竊      │栽1 盆（價│項之竊盜罪    │        │
│    │許        │          │        │            │值約1 千5 │              │        │
│    │          │          │        │            │百元）    │              │        │
└──┴─────┴─────┴────┴──────┴─────┴───────┴────┘
附表二
┌──┬───────┬───────────┐
│編號│  犯罪事實    │      主      文      │
├──┼───────┼───────────┤
│ 一 │附表一編號一  │許炳亮竊盜，處拘役肆拾│
│    │              │日，如易科罰金，以新臺│
│    │              │幣壹仟元折算壹日。    │
├──┼───────┼───────────┤
│ 二 │附表一編號二  │許炳亮竊盜，處拘役參拾│
│    │              │日，如易科罰金，以新臺│
│    │              │幣壹仟元折算壹日。    │
├──┼───────┼───────────┤
│ 三 │附表一編號三  │許炳亮竊盜，處拘役伍拾│
│    │              │日，如易科罰金，以新臺│
│    │              │幣壹仟元折算壹日。    │
├──┼───────┼───────────┤
│ 四 │附表一編號四  │許炳亮竊盜，處拘役參拾│
│    │              │日，如易科罰金，以新臺│
│    │              │幣壹仟元折算壹日。    │
└──┴───────┴───────────┘